臺灣高等法院臺南分院刑事判決
上　訴　人　臺灣雲林地方法院檢察署檢察官
被　　　告　甲○○
上列上訴人因被告違反毒品危害防制條例案件，不服臺灣雲林地
方法院94年度訴字第429號中華民國94年7月11日第一審判決（起
訴案號：臺灣雲林地方法院檢察署94年度毒偵字第466、569號及
併案案號同年度毒偵字第1142號、第1195號），提起上訴，本院
判決如下：
    主  文
原判決撤銷。
甲○○連續施用第一級毒品，處有期徒刑壹年貳月。扣案之塑膠
軟管壹條、鬆緊帶貳條、分裝鏟伍支、注射針筒貳拾支均沒收。
    事  實
一、甲○○前因施用第二級毒品安非他命案件，經觀察、勒戒後
    ，認無繼續施用毒品之傾向，而為原審於民國（下同）89年
    6 月15日以89年度少調字第140號裁定不付審理確定；嗣又
    因施用第二級毒品安非他命案件，經觀察、勒戒後，亦認無
    繼續施用毒品之傾向，為原審於90年2月8日以90年度少調字
    第35號裁定不付審理確定。詎仍不知悔改，未能戒除毒癮，
    於前開觀察、勒戒執行完畢釋放後5年內，又基於施用第一
    級毒品之概括犯意，自93年12月底某日起至94年3月13日採
    尿前1、2日之某時止，在其雲林縣虎尾鎮○○里○○路301
    號住處、雲林縣虎尾鎮興南里興南454號、雲林縣斗南鎮○
    ○路○段89之7號「行視族檳榔攤」內等處，以分裝鏟鏟取第
    一級毒品海洛因後摻水放入注射針筒內，並用塑膠軟管或鬆
    緊帶纏綁手臂再以注射針筒注射血管之方式，連續施用海洛
    因多次，平均每日即施用1次。嗣分別：(一)於94年2月25日下
    午5時10分許，為警在雲林縣斗南鎮○○路○段89之7號「行
    視族檳榔攤」內查獲，並扣得其所有供施用海洛因毒品之用
    之塑膠軟管1條、分裝鏟4支、供施用及預備供施用海洛因毒
    品之用之注射針筒15支，經採尿送驗結果，代謝物呈「嗎啡
    」陽性反應；(二)於94年3月13日19時40分許，為警於雲林縣
    斗南鎮○○街與順安街口查獲，並扣得其所有供施用海洛因
    毒品之用之分裝鏟1支、鬆緊帶2條、供施用及預備供施用海
    洛因毒品之用之注射針筒5支，而查知上情。嗣仍不知悔悟
    ，又於(三)九十四年四月二十九日晚間八時許止，在雲林縣虎
    尾鎮興南里十一鄰興南454號又以毒品海洛因摻水置於針筒
    內注射血管之方式，施用第一級毒品海洛因。同晚十一時四
    十五分許，在雲林縣虎尾鎮○○里○○路新公園涼亭內，因
    另案涉嫌搶奪及竊盜案為警查獲，並於翌日經其同意採尿送
    驗，又檢出嗎啡陽性反應。嗣於九十四年五月一日由臺灣雲
    林地方法院法官解送至臺灣雲林看守所羈押，同日經該所採
    尿送驗，亦檢出嗎啡陽性反應。
二、案經雲林縣警察局移送及雲林縣警察局斗南分局報請臺灣雲
    林地方法院檢察署檢察官偵查起訴、上揭事實欄(三)之犯行部
    分由雲林縣警察局虎尾分局報告及臺灣雲林看守所函送臺灣
    雲林地方法院檢察署併案辦理。
    理  由
一、上揭事實，業據被告甲○○於原審及本院審理中坦白承認（
    見原審卷第十四頁、本院九十四年八月二十四日審判筆錄第
    二頁至第六頁），並有雲林縣衛生局煙毒尿液檢驗成績書二
    份、臺灣雲林看守所附檢體採收紀錄表、詮昕科技股份有限
    公司之濫用藥物尿液檢驗報告乙份及塑膠軟管1條、鬆緊帶2
    條、分裝鏟5支、注射針筒20支扣案、暨相片六幀附卷可佐
    （見警卷0000000000號第十頁至十三頁、警卷0000000000號
    第十三頁、警卷00000000 00號第六頁、偵卷四六六號第二
    三頁、第二六頁、第二七頁、偵卷第五六九號第十二頁，偵
    卷一一四二號第六頁、偵卷一一九五號第五頁所附被告之檢
    驗結果）堪認被告之自白與事實相符。又被告前因施用第二
    級毒品案件，經觀察、勒戒後，認無繼續施用毒品之傾向，
    而為本院於89年6月15日以89年度少調字第140號裁定不付審
    理確定；嗣又因施用第二級毒品案件，經觀察、勒戒後，亦
    認無繼續施用毒品之傾向，為原審於90年2月8日以90年度少
    調字第35號裁定不付審理確定等情，有上開案號之判決書2
    份、台灣高等法院被告全國前案紀錄表1份在卷可參（見偵
    卷第四六六號第十九頁、第二十頁）。本件事證已臻明確，
    被告於前開觀察、勒戒執行完畢釋放後，5年內再犯毒品危
    害防制條例第十條第一項之施用毒品之犯行，堪以認定，應
    予依法論科。
二、查海洛因屬毒品危害防制條例第2條第2項第1款所列管制之
    第一級毒品，核被告所為，係犯毒品危害防制條例第十條第
    一項之施用第一級毒品罪。被告各次持有毒品進而施用之行
    為，其持有之低度行為應為施用之高度行為所吸收，均不另
    論罪。被告先後多次施用第一級毒品之行為，時間緊接，方
    法相同，觸犯構成要件相同之罪名，顯係基於概括犯意反覆
    為之，應依連續犯之規定，論以一罪，並依法加重其刑。再
    者，起訴書雖認定被告「自93年12月底某日起至94年4月底
    某日止」連續施用第一級毒品海洛因多次而加以起訴，惟經
    公訴檢察官於原審當庭減縮犯罪事實為「自93年12月底某日
    起至94年3月13日採尿前1、2日止」連續施用第一級毒品海
    洛因多次，原審即依減縮後之犯罪事實審理（見原審卷第十
    四頁）。又被告如事實欄(三)之部分犯行嗣經原審檢察官向本
    院併案後，被告之犯罪事實已有擴張，且與上開論罪科刑部
    分有連續犯之裁判上一罪之關係，仍為上開減縮後之起訴效
    力範圍所及，本院自得一併審理。
三、原審以被告事證已臻明確，因予論罪科刑，固非無見，惟查
    ：原判決漏未就上揭如事實欄內(三)之部分犯行審理，已如上
    述，已有未洽，檢察官據此上訴指摘原判決不當，為有理由
    ，原判決既有可議，自應由本院將原判決撤銷改判。爰併審
    酌被告不思其正值青春，卻耽溺於戕身之物，尤以前經觀察
    、勒戒2次後，仍不知戒絕毒品，藉詞基於好奇心理與交友
    不慎，再犯本件施用毒品之犯行，平均約每日即施用1次，
    顯見其對於毒品之依賴性甚高，自我把持、控制之能力顯然
    不佳；惟被告犯罪後尚能坦承犯行，態度良好，以及其教育
    程度為國中肄業，入獄前從事檳榔銷售小姐工作等一切情狀
    ，量處如主文第二項所示之刑，以資警惕。又扣案之塑膠軟
    管1條、鬆緊帶2條，均係被告以注射血管方式施用海洛因毒
    品時，纏綁手臂之用，分裝鏟5支則係被告剷取海洛因毒品
    置入注射針筒之用，注射針筒20支（其中12支尚未及使用）
    則分別係供被告施用及預備供被告施用第一級毒品海洛因所
    用之物，並均為被告所有，此業據被告供承在卷，併依刑法
    第38條第1項第2款規定宣告沒收之。
據上論結，應依刑事訴訟法第三百六十九條第一項前段、第三百
六十四條、第二百九十九條第一項前段，毒品危害防制條例第十
條第一項，刑法第十一條前段、第五十六條、第三十八條第一項
第二款，判決如主文。
本案經檢察官曾銘芳到庭執行職務。
中　　華　　民　　國　　94　　年　　9 　　月　　7 　　日
                  刑事第二庭    審判長法  官  葉居正
                                      法  官  高明發
                                      法  官  莊俊華
以上正本證明與原本無異。
如不服本判決，應於收受本判決後十日內向本院提出上訴書狀。
其未敘述上訴理由者並得於提起上訴後十日內向本院補提理由書
狀（均須按他造當事人之人數附繕本）「切勿逕送上級法院」。
　　　　　　　　　　　　　　　　　　　書記官  廖明娟
中　　華　　民　　國　　94　　年　　9 　　月　　13　　日
附錄法條：
毒品危害防制條例第10條：
施用第一級毒品者，處 6 月以上 5 年以下有期徒刑。
施用第二級毒品者，處 3 年以下有期徒刑。
